臺灣屏東地方法院民事判決　九十年度訴字第九六二號
　　原　　　告　乙○○
　　被　　　告　甲○○
右當事人間請求侵權行為損害賠償事件，本院判決如左：
    主      文
被告應給付原告新台幣參拾參萬參仟陸佰零陸元，及自民國九十年十一月二日起至清
償日止，按週年利率百分之五計算之利息。
原告其餘之訴駁回。
訴訟費用由被告負擔五分之三，餘由原告負擔。
本判決第一、三項於原告以新台幣壹拾壹萬元供擔保後，得假執行。
原告其餘假執行之聲請駁回。
    事      實
甲、原告方面：
一、聲明：求為判決：（一）被告應給付原告新台幣（下同）五十三萬三千六百零六
    元，及自起訴狀繕本送達翌日（即九十年十一月二日）起至清償日止按週年利率
    百分之五計算之利息。（二）願供擔保，請准宣告假執行。
二、陳述：
（一）被告於民國九十年七月十九日凌晨零時許，在原告位於屏東縣內埔鄉○○村○
      ○路一五五之三號住處，因與原告商討工資而一言不合，遂基於傷害身體之犯
      意毆打原告，致原告受有右手第一掌骨骨折及右跟骨折等傷害，爰依侵權行為
      法則訴請被告賠償原告因此所受損害。
（二）原告請求被告賠償左列項目之金額，共計五十三萬三千六百零六元，細目如下
      ：
    1.醫療費用與看護費用：原告受傷就醫治療，支出醫療費用計五萬七千二百零六
      元，且於住院手術治療期間，因無法自理起居，由其妻林秀蘭請假看護，自九
      十年七月十九日起至同年月三十日止，支出看護費用計二萬六千四百元。
    2.工作損失：原告於受傷之前原任職於上升工程行，每日工資一千五百元，嗣因
      被告之侵權行為而受傷無法工作，乃受有一百天（自九十年七月十九日起至同
      年十月二十九日止）之薪資損失計十五萬元。
    3.精神慰撫金：原告遭被告之侵權行為後，身體疼痛不堪且精神上深感痛苦，是
      請求精神慰金三十萬元。
三、證據：提出診斷證明書一件、醫療費用收據七件、住院醫療費用明細表影本一件
    、薪資袋影本一件為證。
乙、被告方面：
    被告於言詞辯論期日到場所為陳述如左：
一、本件侵權行為之刑事判決已告確定，而該刑事判決對被告所宣告刑罰，被告並已
    執行完畢。
二、被告係國中畢業，現從事板模工作，每月收入約五、六千元，並無車輛、存款或
    不動產。
    理      由
一、經查原告主張被告於九十年七月十九日凌晨零時許，在原告位於屏東縣內埔鄉○
    ○村○○路一五五之三號住處，因與原告商討工資而一言不合，遂基於傷害身體
    之犯意毆打原告，致原告受有右手第一掌骨骨折及右跟骨折等傷害之事實，業據
    提出與所述相符驗傷診斷書為證，並被告所不爭執，復有本院九十年度潮簡字第
    四六五號刑事簡易判決在卷可稽，堪信為真實，是被告侵害原告身體、健康權乙
    節甚明，且原告既因被告之侵權行為而受有前揭傷害，則被告之侵權行為與原告
    所受前揭傷害間即具相當因果關係。
二、按因故意或過失不法侵害他人之權利者，負損害賠償責任；不法侵害它人之身體
    或健康者，被害人雖非財產上損害，亦得請求賠償相當之金額，民法第一百八十
    四條第一項前段及第一百九十五條第一項前段分別定有明文。本件被告侵害原告
    之身體、健康權，致原告受有前揭傷害之事實既經認定，爰就原告主張之損害分
    別審酌如下：
    (一)醫療費用與看護費用：原告主張其受傷就醫治療而支出醫療費用計五萬七千二
    百零六元，且於住院手術治療期間，因無法自理起居，乃由其妻林秀蘭請假看護
    ，自九十年七月十九日起至同年月三十日止（即原告所提住院醫療費用明細表所
    載住院期間），支出看護費用計二萬六千四百元之事實，業據提出與所述相符醫
    療費用收據與住院醫療費用明細表為證，復為被告所不爭執，堪信為真實，從而
    ，原告此部分之請求，應予准許。
    (二)工作損失：原告主張其受傷之前原任職於上升工程行，每日工資一千五百元，
    嗣因被告之侵權行為受傷後，無法工作而受有一百天（自九十年七月十九日起至
    同年十月二十九日止）之薪資損失計十五萬元之事實，業經原告提出與所述相符
    薪資袋為證，復為被告所不爭執，堪信為真實，從而，原告此部分之請求，應予
    准許。
    (三)精神慰撫金：原告因被告之侵權行為致受有右手第一掌骨骨折及右跟骨折等傷
    害，本院斟酌實際加害情況，及兩造之身分、地位、資力，認原告請求三十萬元
    已屬過高，應以十萬元方為適當，逾此數額之請求，為無理由。
三、綜上所述，原告依侵權行為法則，請求被告賠償三十三萬三千六百零六元，及自
    起訴狀繕本送達之翌日（即九十年十一月二日）起至清償日止，依週年利率百分
    之五計算之法定遲延利息，洵數正當，應予准許。至原告逾此範圍之請求於法無
    據，應予駁回。又原告陳明願供擔保，請准宣告假執行，就原告勝訴部分，經核
    並無不合，爰酌定相當之擔保金額，併准許之，至原告敗訴部分，其假執行之聲
    請已失所附麗，應併予駁回。
據上論結，本件原告之訴為一部有理由，一部無理由，依民事訴訟法第七十九條但書
、第三百九十條第二項，判決如主文。
中　　　華　　　民　　　國　　九十一　　年　　　一　　　月　　 三十　 　日
                                    臺灣屏東地方法院民事第一庭
~B法　　　官　賴秀雯
右為正本，係照原本作成。
如對本判決上訴，須於判決送達後廿日內向本院提出上訴狀。
~B法院書記官　滕一珍
中　　　華　　　民　　　國　　九十一　　年　　　一　　　月　　 三十　 　日
